# 取得采矿许可证前采矿收入确认

提问人：jiuzhouhaotian 时间：2012-07-10 08:42:12
陈版：
某矿山企业，已缴纳探矿权价款，并取得探矿权证书及国土资源部的矿区范围核准，但尚未取得发改委的审批及采矿许可证、安全生产许可证等。在当地政府的同意下，进行了开采并销售。
请问，收入确认的条件是否满足：企业已将商品所有权上的主要风险的报酬转移给购货方。即该矿山企业是否拥有已开采矿品的所有权？ 谢谢。

回答人：chenyiwei
个人意见：会计处理的依据是会计准则。尽管该公司在许可证照不全的情况下即从事开采，存在违规经营的嫌疑，但如果其矿产品的销售本身是符合收入准则规定条件的（很可能是如此），则会计上确认收入还是符合准则规定的。但在此时，应当对违规开采可能招致的罚款等处罚对财务报表的影响作出充分的确认、计量和披露，包括谨慎考虑是否可能导致采矿权被收回、矿井被关闭等影响持续经营假设适用性的情况。